臺灣高等法院高雄分院刑事判決　　　 100年度上易字第1062號
上　訴　人
即　被　告　林世竺
上列上訴人因竊盜等案件，不服臺灣高雄地方法院100 年度易字
第523 號中華民國100 年8 月5 日第一審判決（起訴案號：臺灣
高雄地方法院檢察署100 年度偵字第1416號），提起上訴，本院
判決如下：
     主  文
上訴駁回。
     理  由
一、按上訴書狀應敘述具體理由；又第二審法院認為上訴書狀未
    敘述理由或上訴有刑事訴訟法第362 條前段之情形者，應以
    判決駁回之，同法第361 條第2 項、第367 條前段定有明文
    。而依法院辦理刑事訴訟案件應行注意事項第162 條規定：
    「……所稱具體理由，係指須就不服之判決為具體之指摘而
    言，如僅泛稱原判決認事用法不當或採證違法、判決不公等
    ，均非具體理由。……」亦即所謂具體理由，必係依據卷內
    既有訴訟資料或提出新事證，指摘或表明第一審判決有何採
    證認事、用法或量刑等足以影響判決本旨之不當或違法，而
    構成應予撤銷之具體事由，始克當之（例如：依憑證據法則
    具體指出所採證據何以不具證據能力，或依憑卷證資料，明
    確指出所為證據證明力之判斷如何違背經驗、論理法則）；
    倘僅泛言原判決認定事實錯誤、違背法令、量刑失之過重或
    輕縱，而未依上揭意旨指出具體事由，或形式上雖已指出具
    體事由，然該事由縱使屬實，亦不足以認為原判決有何不當
    或違法者（例如：對不具有調查必要性之證據，法院未依聲
    請調查亦未說明理由，或援用證據不當，但除去該證據仍應
    為同一事實之認定），皆難謂係具體理由，俾與第二審上訴
    制度旨在請求第二審法院撤銷、變更第一審不當或違法之判
    決，以實現個案救濟之立法目的相契合，並節制濫行上訴（
    最高法院97年度台上字第892 號判決意旨參照）。
二、經查，上訴人即被告林世竺雖於民國100 年8 月19日即上訴
    期間屆滿（即100 年8 月27日）前提出上訴書狀，並具理由
    略以，被告於警詢、偵訊時之自白與判決所認定之時間與案
    案有出入，讓被告承受不白之冤，被告有作過的事，絕不敢
    推諉，若非被告所為，硬要被告承擔一切，與事實不符，讓
    被告蒙冤實不甘心，請還予公道云云。
三、惟查，被告經原審論以如附表所示之罪刑，應執行有期徒刑
    1 年10月，如易科罰金以新臺幣1000元折算1 日，已經原審
    判決敘述：被告上開犯行業經其於原審審理中自白，並有如
    附表證據欄所列各項證據在卷可憑；且被告前於97年9 月間
    ，因槍砲彈藥刀械管制條例案件，經臺灣臺中地方法院以97
    年度訴字第1976號判決判處有期徒刑1 年確定，於98年11月
    30日縮刑假釋出監，於99年3 月25日假釋期滿以執行完畢論
    ，其前受有期徒刑執行完畢後，5 年內故意再犯有期徒刑以
    上之本罪，應論以累犯並依法加重其刑；復於量刑審酌被告
    正值青壯年，不思以正當途逕取得財物，一再恣意竊取物品
    ，對於他人財產安全及社會秩序產生一定程度之危害；被告
    持空氣槍射擊被害人所經營檳榔攤之玻璃，致令不堪使用，
    又將他人犯竊盜罪所竊取之物品加以變賣，顯乏尊重他人財
    產權之觀念；參以被告各次所竊得之財物不一，惟犯後坦承
    犯行，態度尚可，所竊部分物品業經發還被害人領回，兼衡
    被告之智識程度、職業、經濟狀況勉持等一切情狀，理由堪
    稱完備，且依其量刑審酌之事項，亦無何違反刑法第57條規
    定之情事，客觀上並無不當之處。又被告上訴狀所載之理由
    ，僅就被告於原審已坦白承認之犯行，翻異前詞，空言指摘
    原判決認定之犯罪時間與事實有出入云云，未依據卷內既有
    訴訟資料或提出新事證，指摘或表明第一審判決有何採證認
    事、用法或量刑等足以影響判決本旨之不當或違法，其上訴
    即不合法律上之程式。
四、再上訴不合法律上之程式之情形，雖依刑事訴訟法第367 條
    但書規定：「但其情形可以補正而未經原審法院命其補正者
    ，審判長應定期先命補正。」，惟該條但書規定係指上訴書
    狀未敘述理由，原審未命補提理由書狀之情形。換言之，應
    認僅於被告或檢察官上訴未敘述理由時，原審法院可命其補
    正，而未經原審法院命其補正，第二審法院審判長始應定期
    間先命補正，苟被告或檢察官提起上訴時，上訴書狀已載理
    由者，即不適用。被告上訴書狀敘述之上訴理由是否具體，
    既非原審法院可命補正之事項，即毋庸先命補正。從而，上
    訴人即被告之上訴理由書狀未敘述具體理由，且於上訴期間
    屆滿後之20日內（即100年9月16日以前），亦未補提上訴具
    體理由，依上開規定，顯屬違背法律上之程式，應由本院依
    同法第367 條前段、第372 條規定，不經言詞辯論判決如主
    文。
中    華    民    國  100     年    10    月    28    日
                  刑事第七庭    審判長法  官  莊飛宗
                                      法  官  謝宏宗
                                      法  官  蔡廣昇
以上正本證明與原本無異。
不得上訴。
中    華    民    國   100    年    10    月    28    日
                                      書記官  施耀程
 附表：（被告林世竺犯行）
┌──┬─────┬─────┬──────┬───────────┐
│編號│犯罪時間  │犯罪地點  │被害人及犯罪│主文                  │
│    │          │          │方法        │                      │
├──┼─────┼─────┼──────┼───────────┤
│ 1  │99年11月29│位於屏東縣│徒手竊取被害│林世竺犯竊盜罪，累犯，│
│    │日下午時30│長治鄉德榮│人陳脩文所有│處有期徒刑肆月，如易科│
│    │分許      │村20之1 號│之電線、馬達│罰金，以新臺幣壹仟元折│
│    │          │之工廠    │、扳手。    │算壹日。              │
│    ├─────┴─────┴──────┴───────────┤
│    │證據：                                                      │
│    │被告於警詢、偵訊時之自白（見警卷(一)第5 頁背面至第6 頁；偵查│
│    │  卷(一)第12頁至第13頁）。                                    │
│    │證人即被害人陳脩文於警詢時之證述（見警卷(一)第12頁至第13頁）│
│    │  。                                                        │
│    │扣押物品目錄表1份（見警卷(一)第20頁至第21頁）。             │
│    │贓物認領保管單1 份（見警卷(一)第13頁）。                    │
│    │現場照片12張（見警卷(一)第35頁至第40頁）。                  │
├──┼─────┬─────┬──────┬───────────┤
│ 2  │99年12月1 │位於屏東縣│徒手竊取被害│林世竺犯竊盜罪，累犯，│
│    │日下午6時 │長治鄉德榮│人陳脩文所有│處有期徒刑肆月，如易科│
│    │30分許    │村20之1 號│之電線。    │罰金，以新臺幣壹仟元折│
│    │          │之工廠    │            │算壹日。              │
│    ├─────┴─────┴──────┴───────────┤
│    │證據：                                                      │
│    │被告於警詢、偵訊時之自白（見警卷(一)第5 頁背面至第6 頁；偵查│
│    │  卷(一)第12頁至第13頁）。                                    │
│    │證人即被害人陳脩文於警詢時之證述（見警卷(一)第12頁至第13頁）│
│    │  。                                                        │
│    │扣押物品目錄表1份（見警卷(一)第20頁至第21頁）。             │
│    │贓物認領保管單1 份（見警卷(一)第13頁）。                    │
│    │現場照片12張（見警卷(一)第35頁至第40頁）。                  │
├──┼─────┬─────┬──────┬───────────┤
│ 3  │99年12月11│位於屏東縣│徒手竊取被害│林世竺犯竊盜罪，累犯，│
│    │日上午10時│長治鄉德榮│人陳脩文所有│處有期徒刑肆月，如易科│
│    │30分許    │村20之1 號│之電線、馬達│罰金，以新臺幣壹仟元折│
│    │          │之工廠    │。          │算壹日。              │
│    ├─────┴─────┴──────┴───────────┤
│    │證據：                                                      │
│    │被告於警詢、偵訊時之自白（見警卷(一)第5 頁背面至第6 頁；偵查│
│    │  卷(一)第12頁至第13頁）。                                    │
│    │證人即被害人陳脩文於警詢時之證述（見警卷(一)第12頁至第13頁）│
│    │  。                                                        │
│    │扣押物品目錄表1份（見警卷(一)第20頁至第21頁）。             │
│    │贓物認領保管單1 份（見警卷(一)第13頁）。                    │
│    │現場照片12張（見警卷(一)第35頁至第40頁）。                  │
├──┼─────┬─────┬──────┬───────────┤
│ 4  │99年12月19│屏東縣屏東│以空氣槍擊破│林世竺犯毀損他人物品罪│
│    │日晚上11時│市○○路47│被害人蔡瑜玲│，累犯，處有期徒刑月│
│    │許        │0 號旁之「│之檳榔攤之玻│，如易科罰金，以新臺幣│
│    │          │東區」檳榔│璃（價值新臺│壹仟元折算壹日。扣案非│
│    │          │攤        │幣【下同】1 │制式手槍（空氣槍，編號│
│    │          │          │萬4 千元）。│00000000000│
│    │          │          │            │）壹支、非制式彈殼拾貳│
│    │          │          │            │顆、金屬彈珠壹盒、鋼瓶│
│    │          │          │            │壹個均沒收。          │
│    ├─────┴─────┴──────┴───────────┤
│    │證據：                                                      │
│    │被告於警詢、偵訊時之自白（見警卷(二)第11頁背面至第12頁；偵查│
│    │  卷(二)第16頁）。                                            │
│    │證人即被害人蔡瑜玲於警詢、偵訊時之證述（見警卷(二)第8 頁至第│
│    │  9 頁；偵查卷(二)第12頁）。                                  │
│    │扣押物品目錄表1份（見警卷(二)第7頁）。                      │
│    │現場照片4張（見警卷(二)第19頁至第20頁）。                   │
├──┼─────┬─────┬──────┬───────────┤
│ 5  │100年1月2 │屏東縣屏東│徒手掰開永達│林世竺犯竊盜罪，累犯，│
│    │日晚上8時 │市○○路之│技術學院體健│處有期徒刑伍月，如易科│
│    │許        │永達技術學│大樓排水口蓋│罰金，以新臺幣壹仟元折│
│    │          │院體健大樓│板之插鞘後，│算壹日。              │
│    │          │          │竊取2 塊白鐵│                      │
│    │          │          │量共約10公斤│                      │
│    │          │          │（價值2 千元│                      │
│    │          │          │）。        │                      │
│    ├─────┴─────┴──────┴───────────┤
│    │證據：                                                      │
│    │被告於警詢時之自白（見警卷(三)第2 頁至第4頁）。             │
│    │證人即上開學校教職員蘇祈銘於警詢時之證述（見警卷(三)第6 頁至│
│    │  第7 頁）。                                                │
│    │證人即容盛資源回收場負責人洪清田於警詢時之證述（見警卷(三)第│
│    │  9 頁至第10 頁）。                                         │
│    │                                                            │
│    │扣押筆錄、扣押物品目錄表各1 份（見警卷(三)第11頁至第12頁）。│
│    │收受物品、舊貨、五金廢料或廢棄物品登記表1 份（見警卷(三)第14│
│    │  頁）。                                                    │
│    │贓物認領保管單1 份（見警卷(三)第18頁）。                    │
│    │現場及贓物照片4張（見警卷(三)第16頁至第17頁）。             │
├──┼─────┬─────┬──────┬───────────┤
│ 6  │100年1月3 │屏東縣屏東│受潘人溢請託│林世竺牙保贓物，處有期│
│    │日某時    │市○○路17│將竊取之電線│徒刑肆月，如易科罰金，│
│    │          │7 巷107號 │10公尺，剝去│以新臺幣壹仟元折算壹日│
│    │          │之容盛資源│外皮後之重約│。                    │
│    │          │回收場    │5 公之裸銅線│                      │
│    │          │          │，賣予該回收│                      │
│    │          │          │場不知情之負│                      │
│    │          │          │責人洪清田，│                      │
│    │          │          │得款975 元，│                      │
│    │          │          │其分得425 元│                      │
│    │          │          │。          │                      │
│    ├─────┴─────┴──────┴───────────┤
│    │證據：                                                      │
│    │被告於警詢時之自白（見警卷(四)第7 頁至第8 頁）。            │
│    │證人兼被告潘人溢於警詢時之證述（見警卷(四)第3 頁至第4頁）。 │
│    │                                                            │
│    │證人即上開大樓主任委員黃興華於警詢時之證述（見警卷(四)第11頁│
│    │  至第12頁）。                                              │
│    │證人即容盛資源回收場負責人洪清田於警詢時之證述（見警卷(三)第│
│    │  9 頁背面）。                                              │
│    │                                                            │
│    │收受物品、舊貨、五金廢料或廢棄物品登記表1 份（見警卷(四)第18│
│    │  頁）。                                                    │
│    │現場照片6張（見警卷(四)第15頁至第17頁）。                   │
└──┴──────────────────────────────┘